【裁判字號】    89,訴緝,8
【裁判日期】    890322
【裁判案由】    違反毒品危害防制條例
【裁判全文】
臺灣新竹地方法院刑事判決                        八十九年度訴緝字第八號
    公  訴  人  臺灣新竹地方法院檢察署檢察官
    被      告  甲○○
右列被告因違反毒品危害防制條例案件，經檢察官提起公訴（八十七年度偵字第五九
七七號），本院判決如左：
    主  文
甲○○無罪。
    理  由
一、公訴意旨略以：被告甲○○基於概括之犯意，自民國八十七年三月間起至八十七
    年八月二十八日止，先以新臺幣（下同）二萬元購買第二級毒品安非他命十八公
    克後，再以每一小包一公克一千元之價格，連續在新竹火車站、東門圓環等處，
    先後多次非法轉讓予綽號「阿龍」之不詳姓名年籍之人，嗣於八十七年八月二十
    八日二十一時三十分許，在新竹縣竹北市○○路一一七號其住處為警查獲，並扣
    得其持有之第二級毒品安非他命一‧二六公克、分裝袋十六個，因認被告涉有毒
    品危害防制條例第八條第二項之轉讓第二級毒品罪嫌等語。
二、按犯罪事實應依證據認定之，無證據不得推定其犯罪事實；被告之自白，不得作
    為有罪判決之唯一證據，仍應調查其他必要之證據，以察其是否與事實相符。又
    不能證明被告犯罪者，應諭知無罪之判決。刑事訴訟法第一百五十四條、第一百
    五十六條第二項、第三百○一條第一項分別定有明文。又認定不利於被告之事實
    ，須依積極證據，苟積極證據不足為不利於被告事實之認定時，即應為有利於被
    告之認定，更不必有何有利之證據。（最高法院三十年上字第八一六號判例參照
    ）。
三、本件公訴人認被告涉有毒品危害防制條例第八條第二項之轉讓第二級毒品罪嫌，
    無非係以（一）被告甲○○之自白。（二）扣案之安非他命一‧二六公克及分裝
    袋十六個可資佐證等為其論據。
四、訊據被告甲○○堅決否認有轉讓第二級毒品安非他命犯行，並辯稱：伊未轉讓第
    二級毒品安非他命予他人，亦無綽號「阿龍」之人，扣案之第二級毒品安非他命
    係伊自己施用的，分裝袋是購買第二級毒品安非他命時就有的等語。經查：被告
    於警訊及偵查中固先後自白供稱：「都是向綽號阿華之男子購買．．．數量為半
    兩，貳萬元購得．．．以小分裝袋裝滿，以壹千元之代價販賣．．．從８７年３
    月開始販賣，販賣給綽號阿龍之男子」、「．．．買半兩約一、二萬元．．．賣
    給綽號阿龍的．．．共約賣他三至五次．．．沒賺，他需要．．．我只是幫忙，
    我沒賺他的錢．．．（買進多少？賣多少？）十八公克二萬元，賣他一公克即一
    小包一千元」等語。然所謂綽號「阿龍」男子之姓名年藉均不詳，是否果有其人
    ，已非無疑，則被告前開所為自白是否確與事實相符，即無從查證。況被告係以
    二萬元之價格購入十八公克之第二級毒品安非他命，豈有反以比購入成本更低之
    價格，而以每一公克一千元之價格轉讓予他人之理？此亦顯與常情相違。再者，
    被告確有施用第二級毒品安非他命，而經公訴人聲請本院以八十七年度毒聲字第
    八０四裁定送觀察、勒戒後，認無繼續施用毒品傾向，乃經聲請人以八十九年度
    偵緝字第三四號為不起訴處分，有新竹縣衛生局八十七年九月九日竹縣衛六字第
    八七一二八○號尿液檢驗單、臺灣新竹地方法院檢察署刑案資料查註紀錄表及本
    院八十七年度毒聲字第八０四刑事裁定等附卷足稽。據此，被告辯稱扣案之第二
    級毒品安非他命係伊自己施用的等情，即非無據。又一般施用毒品者，倘係購買
    較多毒品，率皆分裝以方便攜帶施用，或減少為警查獲之機會，故販賣者於販賣
毒品時，乃常有附分裝袋以供購買者分裝之用，即不足為奇。從而，被告另辯稱
    扣案之分裝袋是購買第二級毒品安非他命時就有的等語，亦非全然無據。揆諸前
    情，被告持有扣案之第二級毒品安非他命一‧二六公克及分裝袋十六個之事實，
    充其量乃僅足以證明被告確有施用第二級毒品安非他命之行為，尚不足以就被告
    是否確有轉讓第二級毒品安非他命之行為，而採為對被告不利之認定。
五、綜上，公訴人認被告涉有毒品危害防制條例第八條第二項之轉讓第二級毒品罪嫌
    ，乃以（一）被告於警訊及偵查中之自白。（二）扣案之第二級毒品安非他命一
    ‧二六公克及分裝袋十六個可資佐證等為其論據。惟被告持有扣案之第二級毒品
    安非他命一‧二六公克及分裝袋十六個之事實，充其量乃僅足以證明被告確有施
    用第二級毒品安非他命之行為，尚不足以就被告是否確有轉讓第二級毒品安非他
    命之行為，而採為對被告不利之認定，已如前述。又被告前開於警訊及偵查中之
    自白，縱係出於自由意志任意為之，然被告前開所為自白是否確與事實相符，亦
    無從查證。按被告之自白，不得作為有罪判決之唯一證據，仍應調查其他必要之
    證據，以察其是否與事實相符。而本件被告所為自白之內容，既無從查證是否屬
    實，又無其他積極證據足以證明被告所為自白確與事實相符，參照首揭規定，自
    不得以被告之自白，即作為對被告有罪判決之唯一證據。再者，被告前開所辯，
    亦非全然無據。況縱令被告所辯係卸責之詞，惟依前揭判例意旨所示，被告否認
    犯罪事實所持之辯解，縱屬不能成立，仍應有積極證據足以證明其犯罪行為，否
    則即不能遽為被告有罪之認定。而依前開所述，本件尚難認有積極證據足以證明
    被告有轉讓第二級毒品安非他命之行為，自亦無從以被告所辯不可採，即為被告
    有罪之認定。此外，本院復查無其他積極證據足以證明被告有轉讓第二級毒品安
    非他命之行為，應認被告之犯罪尚屬不能證明，爰依法為被告無罪判決之諭知。
據上論斷，依刑事訴訟法第三百零一條第一項，判決如主文。
本案經檢察官黃仁宏到庭執行職務。
中      華      民      國     八十九     年     三     月    二十二    日
                                      臺灣新竹地方法院刑事第二庭
                                          法  官  汪  銘  欽
右正本證明與原本無異
如不服本判決書應於送達後十日內向本院提出上訴狀（應附繕本），上訴於台灣高等
法院。
                                          書記官  鄭  敏  郎
中      華      民      國     八十九     年     三     月    二十二    日


司法院資訊處製作；財團法人民間司法改革基金會備份。
